臺灣高等法院刑事裁定　　　　　　　　　100年度抗字第228號
抗　告　人
即 受 刑人　郭建成
上列抗告人因聲請減刑及定應執行刑案件，不服臺灣板橋地方法
院中華民國100年1月31日裁定（100年度聲減字第1號）提起抗告
，裁定如下：
    主  文
抗告駁回。
    理  由
一、原裁定略以：抗告人即受刑人郭建成於附表所列日期犯如附
    表所列之罪，經如附表所列之法院判處如附表所列之刑確定
    在案。茲檢察官以受刑人所犯附表編號1 所示之罪，其犯罪
    時間在民國96年4 月24日以前，合於減刑條件，聲請予以減
    刑，並聲請與附表編號2 所示業經減刑之罪所處之刑及附表
    編號3 所示不應減刑之罪所處之刑，定其應執行之刑，經審
    核認聲請為正當，爰裁定受刑人所犯如附表編號1 所示之罪
    ，減為有期徒刑1月15日，與附表編號2所示業經減刑之罪所
    處之刑及附表編號3 所示不應減刑之罪所處之刑，應執行有
    期徒刑2年3月。
二、抗告意旨略以：本件受刑人從未聲請合併執行，且因受刑人
    所犯如附表編號1、2動產擔保交易法及詐欺案件，二者皆已
    執行完畢。綜上，原裁定顯然有誤，爰請求撤銷原裁定云云
    。
三、按裁判確定前犯數罪者，併合處罰之。又數罪併罰，有二裁
    判以上者，依刑法第51條之規定，定其應執行之刑，刑法第
    50條、第53條分別定有明文。被告犯應併合處罰之數罪，經
    法院以判決或裁定定其數罪之應執行刑確定者，該數罪是否
    執行完畢，均係以所定之應執行刑全部執行完畢為斷。其在
    定應執行刑之前已先執行之有期徒刑之罪，因嗣後與他罪合
    併定應執行刑，而由檢察官換發執行指揮書執行應執行刑，
    是其前已執行之有期徒刑部分，僅應予扣除，該罪宣告之刑
    不能認為已執行完畢。亦即若僅數罪中之一罪所宣告之刑執
    行完畢，而數罪合併所定應執行之刑尚未執行完畢，應認為
    執行未畢（最高法院93年台非字第298 號裁定意旨、78年度
    第2次刑事庭會議決議意旨參照）。
四、經查：受刑人所犯原裁定附表編號1、2、3 之罪，犯罪時間
    係在附表編號1之罪判決確定日即93年7月5 日前，合於刑法
    第51條所定數罪併罰應定執行刑之要件，臺灣板橋地方法院
    檢察署檢察官，依中華民國九十六年罪犯減刑條例第8條第1
    項規定，聲請臺灣板橋地方法院減刑，並定應執行刑，於法
    有據，尚無待乎抗告人主動聲請。且縱令附表編號1、2之罪
    之宣告刑在形式上已經執行，在所裁定之執行刑尚未執行完
    畢前，附表編號1、2之罪宣告之刑不發生執行完畢之問題，
    僅係檢察官於換發執行指揮書執行應執行刑時，應將該先前
    已執行之有期徒刑部分予以扣除。原審依檢察官聲請就附表
    編號1所示之罪減刑，並與附表編號2號所示已減刑之罪所處
    之刑及附表編號3 所示不應減刑之罪所處之刑，定其應執行
    之刑，經核尚無不合。抗告人以此指摘原裁定不當，為無理
    由，應予駁回。
據上論斷，應依刑事訴訟法第412條，裁定如主文。
中    華    民    國   100    年    3     月    4     日
                  刑事第二庭審判長法  官  洪光燦
                                  法  官  宋明蒼
                                  法  官  李麗玲
以上正本證明與原本無異。
如不服本裁定，應於收受送達後五日內向本院提出抗告狀。
                                  書記官  廖婷璇
中    華    民    國   100    年    3     月    4     日